# 关于合同方面的问题

提问人：wzj522 时间：2012-03-05 10:03:59
同志们，再一次求助，一个公司A代表其投资的公司B（非子公司，就是参股）一同签订一个合同，这样的合同可以吗？例如：要和软件公司签订软件维护合同，甲方就是只有A的名字，金额是写A和B一共的金额（一家 1000 ，一共 2000 元），但是后面是有后附明细表的，发票也是分开开的。这种合同可以吗？

回答人：chenyiwei
这更多地是一个法律问题，即A公司在签订对B公司产生约束力的合同时，是否已获得了B公司或B公司的另一方股东的适当授权。建议咨询律师和公司法务部门。